臺灣高雄地方法院刑事判決　　　　　　　　　　　　九十三年度易字第一○六九號
　　公　訴　人　臺灣高雄地方法院檢察署檢察官
　　被　　　告　甲○○
右列被告因違反毒品危害防制條例案件，經檢察官聲請簡易判決處刑（九十三年度毒
偵字第一八一七號），本院認不宜以簡易判決處刑，改依通常程序審理，嗣本院訊問
被告後，因被告認罪，並詢問檢察官、被告意見後，乃裁定進行簡式審判程序，本院
判決如左：
    主  文
甲○○施用第二級毒品，處有期徒刑參月，如易科罰金，以參佰元折算壹日，扣案之
內含第二級毒品甲基安非他命殘留而無法析離之燈泡壹個，沒收銷毀之。
    事  實
一、甲○○曾於民國八十八年間，因施用毒品案件，經臺灣高雄地方法院檢察署檢察
    官聲請本院以八十八年度毒聲字第一六一一號刑事裁定送勒戒處所觀察、勒戒執
    行完畢後，認無繼續施用毒品傾向，由臺灣高雄地方法院檢察署檢察官於八十八
    年三月十一日釋放，並以八十八年度偵字第六一六三號為不起訴之處分，嗣經公
告生效而確定。詎甲○○猶不知悔改，明知甲基安非他命係毒品危害防制條例第
    二條第二項第二款所明定之第二級毒品，不得施用、持有，仍於前述觀察、勒戒
    執行完畢釋放後五年內，基於施用第二級毒品甲基安非他命之犯意，於九十三年
    三月一日十七時許，在高雄市三民區○○○街二十二號住處，以將第二級毒品甲
    基安非他命置於燈泡內燒烤加熱，使第二級毒品甲基安非他命晶體汽化成煙霧予
    以吸用之方式，施用第二級毒品甲基安非他命一次。嗣於同年三月三日二十時許
    ，為警持本院法官核發之搜索票至前揭甲○○住處搜索時查獲，並扣得甲○○所
    有供其施用第二級毒品甲基安非他命所用、內含微量第二級毒品甲基安非他命殘
    留而無法析離之燈泡一個。
二、案經高雄市政府警察局三民第二分局報請臺灣高雄地方法院檢察署檢察官偵查後
    ，聲請簡易判決處刑，本院認不宜簡易判決處刑，改依通常程序審理，嗣本院訊
    問被告後，因被告認罪，並詢問檢察官、被告意見後，乃裁定進行簡式審判程序
    。
    理  由
一、訊據被告甲○○對於右揭事實供認不諱，且被告於九十三年三月三日二十時許為
    警查獲後，經警採集其尿液送請高雄市立凱旋醫院（下稱凱旋醫院）以免疫學分
    析法及氣相層析質譜儀分析法檢驗結果，確呈第二級毒品甲基安非他命陽性反應
    ，並有九十三年度高雄市政府警察局三民第二分局尿液送驗登記簿、凱旋醫院九
    十三年三月十七日煙毒尿液檢驗成績書影本一紙在卷可按（參見臺灣高雄地方法
    院檢察署九十三年度毒偵字第一八一七號案卷第六、七頁），而扣案之燈泡一個
    ，經本院送請高雄醫學大學附設中和紀念醫院（下稱高醫附設醫院）檢驗結果，
    確呈第二級毒品甲基安非他命陽性反應，亦有該院報告編號九三○七─一四六號
    檢驗報告一紙附卷足稽。按第二級毒品甲基安非他命，其於尿液中排出之最長時
    限，受施用劑量、施用方式、個人體質及其代謝情況等因素影響，因個案而異，
    一般可檢出之最長時間為甲基安非他命一至五天，業經行政院衛生署管制藥品管
    理局九十一年十月三日管檢字第一一○四三六號函釋在案，此為本院職務上已知
    之事實。本件被告供承於九十三年三月一日十七時許，在前揭處所，施用第二級
    毒品甲基安非他命一次，嗣於同年三月三日為警查獲後，亦即被告施用後五日內
    ，採集其尿液送請凱旋醫院，以前述方法檢驗結果，確呈第二級毒品甲基安非他
    命陽性反應，而扣案之燈泡一個，經本院送請高醫附設醫院檢驗結果，亦呈第二
    級毒品甲基安非他命陽性反應，已如前述，足認被告上開自白，應與事實相符，
    應堪採信。又被告曾於八十八年間，因施用毒品案件，經臺灣高雄地方法院檢察
    署檢察官聲請本院以八十八年度毒聲字第一六一一號刑事裁定送勒戒處所觀察、
    勒戒後，認無繼續施用毒品傾向，由臺灣高雄地方法院檢察署檢察官於八十八年
    三月十一日釋放，並以八十八年度偵字第六一六三號為不起訴之處分，嗣經公告
    生效而確定，有臺灣高等法院被告全國前案紀錄表一份附卷可按。本件事證明確
    ，被告犯行洵堪認定。
二、查甲基安非他命係毒品危害防制條例第二條第二項第二款所明定之第二級毒品，
    不得施用、持有。次按，犯毒品危害防制條例第十條施用第一級、第二級毒品之
    罪者，檢察官應聲請法院裁定，令被告入勒戒處所觀察、勒戒，經觀察、勒戒後
    ，檢察官依據勒戒處所之陳報，認受觀察、勒戒人無繼續施用毒品傾向者，應即
    釋放，並為不起訴之處分；認受觀察、勒戒人有繼續施用毒品傾向者，檢察官應
    聲請法院裁定令入戒治處所強制戒治，其期間為六個月以上，至無繼續強制戒治
    之必要為止，但最長不得逾一年，強制戒治期滿，應即釋放，由檢察官為不起訴
    之處分；觀察、勒戒或強制戒治執行完畢釋放後，五年內再犯第十條之罪者，應
    依一般刑事訴訟程序予以起訴論罪科刑，此觀諸毒品危害防制條例第二十條第一
    項、第二項、第二十三條第一項、第二項規定自明。本件被告既曾因施用毒品案
    件，經檢察官聲請法院以裁定令入勒戒處所觀察、勒戒執行完畢後，認無繼續施
    用毒品之傾向而釋放，其於五年內再犯本件施用毒品案件，依前述規定自應予以
    起訴論罪科刑。核被告所為，係犯毒品危害防制條例第十條第二項之施用第二級
    毒品罪。其施用第二級毒品甲基安非他命前後，持有第二級毒品甲基安非他命之
    低度行為，應為施用第二級毒品甲基安非他命之高度行為所吸收，不另論其持有
    第二級毒品罪。另本件聲請簡易判決處刑書雖記載被告自九十三年三月一日十七
    時許起迄同年月三日十八時許，連續在高雄市三民區○○○街二十二號其住處內
    ，以將安非他命放入燈泡內點燃後吸食煙霧之方式，施用第二級毒品安非他命數
    次，惟公訴檢察官業於本院準備程序中將安非他命更正為甲基安非他命，並減縮
    起訴之犯罪事實為如事實欄所載，本院自應依更正及減縮後之犯罪事實進行審理
    ，附此敘明。爰審酌被告前即曾因施用毒品案件，經本院裁定令入勒戒處所觀察
    、勒戒，有臺灣高等法院被告全國前案紀錄表一份在卷足據，仍未戒絕毒品，再
    犯本件之罪，顯見其無悔改之意，意志不堅，惟念其施用第二級毒品乃自戕一己
    之身體健康，尚未害及他人，且犯罪後坦承犯行態度良好等一切情狀，量處如主
    文所示之刑，並諭知易科罰金之折算標準。扣案之燈泡一個，為被告所有供其施
    用第二級毒品甲基安非他命所用之物，業據被告於本院準備程序中供認屬實，另
    經本院送請高醫附設醫院檢驗結果，確呈第二級毒品甲基安非他命陽性反應，亦
    有上開檢驗報告一份附卷可佐，足認扣案之燈泡一個，內含第二級毒品甲基安非
    他命殘留而無法析離，應整體視為查獲之第二級毒品甲基安非他命，依毒品危害
    防制條例第十八條第一項前段之規定，不問屬於犯人與否，均沒收銷燬之；另為
    警所查扣之打火機一支，被告於本院準備程序中雖供稱：該打火機係伊所有，供
    施用毒品所用之物云云，惟被告嗣於本院審判中堅決否認扣案之打火機乃供其施
    用第二級毒品所用之物，辯稱：該打火機係置於桌上，供伊點燃香菸所用之物，
    施用毒品所用之打火機業已丟棄等語，復查無補強證據足認被告前開於本院準備
    程序中所為之供述，確與事實相符，自不能僅憑被告上開於本院準備程序中所為
    不利於己之供述，遽認扣案之打火機乃供被告施用第二級毒品所用之物，爰不為
    沒收宣告之諭知，併此敘明。
據上論斷，應依刑事訴訟法第二百九十九條第一項前段，毒品危害防制條例第十條第
二項、第十八條第一項前段，刑法第十一條、第四十一條第一項，罰金罰鍰提高標準
條例第二條，判決如主文。
中      華      民      國      九十三      年    八    月    三十一    日
                                  臺灣高雄地方法院刑事第十五庭
                                      法  官    伍逸康
右正本證明與原本無異。
如不服本判決，應於判決送達後十日內，向本院提出上訴狀。
                                      書記官    吳月華
中      華      民      國      九十三      年    八    月    三十一    日
附錄：
毒品危害防制條例第十條
施用第一級毒品者，處六月以上五年以下有期徒刑。
施用第二級毒品者，處三年以下有期徒刑。
